臺灣高等法院臺南分院刑事判決　　　　　　　九十一年度上易字第一一四號　Ｃ
　　　上　訴　人　臺灣臺南地方法院檢察署檢察官
　　　上　訴　人
　　　即　被　告　乙　○　○
右上訴人因被告等傷害案件，不服臺灣臺南地方法院九十一年度易字第七七七號中華
民國九十一年七月二十五日第一審判決（起訴案號：臺灣臺南地方法院檢察署九十一
年度營偵字第二九七號），提起上訴，本院判決如左：
      主      文
上訴駁回。
      事      實
一、乙○○、甲○○二人為夫妻，與丙○○○係親家，緣乙○○夫妻之女兒卓妙霞與
    丙○○○之兒子廖文旭感情不睦，丙○○○遂於民國（下同）九十年十二月三十
    一日上午九時三十分許，前往臺南縣後壁鄉侯伯村後壁寮五八之七號乙○○、甲○○住處理論，雙方一言不合發生口角，詎乙○○、甲○○竟基於共同傷害人身
    體之犯意聯絡，由乙○○徒手，甲○○則持拖把（未扣案）毆打丙○○○臉部，
    致丙○○○受有頭皮血腫（後腦部位）、下唇裂傷四公分之傷害。
二、案經丙○○○訴由臺南縣警察局白河分局報請臺灣臺南地方法院檢察署檢察官偵
    查起訴。
      理      由
一、上訴人即被告乙○○、甲○○均坦承於上開時地有與告訴人丙○○○發生口角等
    情不諱，惟均矢口否認有右揭犯行，被告乙○○辯稱：告訴人丙○○○與我發生
    口角時，見我左腳裝有義肢，欲將我推倒，我因而站不穩，雙手搖晃，致左手之
    戒指揮及告訴人之下唇，顯無傷害故意。且我左腳係義肢，無法使力，不可能打
    傷丙○○○云云；另被告甲○○則辯稱：我在睡覺時聽見爭吵聲，下樓後看到告
    訴人推倒乙○○，告訴人自己也跌倒在馬路上，我並無持拖把擊打告訴人云云。
    經查，右揭事實，業據告訴人丙○○○指訴歷歷，且告訴人所受頭皮血腫（後腦
    部位）、下唇四公分裂傷之傷害，其致傷原因係遭鈍擊、徒手所致，有行政院衛
    生署新營醫院診斷書一紙在卷可憑（見警卷地八頁），復有告訴人下唇流血沾染
    胸前上衣、放置現場之毆打所持拖把、毆打時翻倒盆景等現場照片六幀附卷可稽
    （見警卷第十至十三頁）。雖被告乙○○、甲○○以前揭情詞置辯，然查，被告
    乙○○縱因左腳殘障裝有義肢，亦僅在行走上不若一般人敏捷而已，尚無礙於被
    告乙○○雙手之力道與動作，此與告訴人指訴被告乙○○係徒手毆打其臉部，而
    被告因此受有上開傷害等情吻合，且被告既係行動不便之人，倘遭人推倒在地時
    ，勢應反射性的以雙手撐地避免碰撞受傷，焉有順勢往上揮舉告訴人下唇部之理
    ？又倘告訴人係因推倒被告乙○○時不甚跌倒，則告訴人因向前推的作用力方向
    ，其跌勢亦應向前俯臥為是，然依診斷書上所載告訴人傷勢，告訴人除受有正面
    下唇裂傷外，亦同時受有背面頭皮血腫之傷害，是由被告所受傷勢部位觀之，頭
    部背面之頭皮血腫傷害顯非因跌倒成傷甚明。是告訴人之指訴被告甲○○持拖把
    毆打其頭部乙節，應足採信。故被告二人上開所辯，均顯係事後避重就輕之詞，
    無足採取。其等之事證明確，氾行均洵堪認定。
二、核被告乙○○、甲○○所為，均係犯刑法第二百七十七條第一項之傷害罪。被告
    二人有犯意聯絡及行為分擔，均為共同正犯。
三、原審認被告二人之罪證明確，應予適用刑法第二十八條、第二百七十七條第一項
    、第四十一條第一項前段，罰金罰鍰提高標準條例第一條前段、第二條等規定，
    並審酌被告乙○○、甲○○僅因口角細故即聯手毆打具有姻親關係之告訴人，並
    造成告訴人下唇裂傷達四公分等傷害，顯見渠等下手非輕，及犯後態度等一切情
    狀，量處被告二人各拘役五十日，併均諭知易科罰金以三百元折算一日之標準。
    至供本件犯罪所用之拖把一支，既未扣案，為免將來執行之困難，爰不為沒收之
    諭知。本院經核原判決認事用法及量刑，俱無不合。被告二人上訴意旨否認犯罪
    ，而指摘原判決有不當之處，檢察官依告訴人之聲請而指摘原判決量刑過輕而有
    不當之處，均為無理由，應予駁回。
據上論斷，應依刑事訴訟法第三百六十八條，判決如主文。
本案經檢察官邱克斌到庭執行職務。
中    華    民    國      九十一      年      十      月      八        日
                                  臺灣高等法院臺南分院刑事第五庭
                                      審判長法官  鄭    文    肅
                                            法官  黃    三    哲
                                            法官  王    浦    傑
右正本證明與原本無異。
不得上訴。
                                      法院書記官  蔡    振    豐
中    華    民    國      九十一      年      十      月     十七       日
附錄法條：
刑法第二百七十七條第一項：傷害人之身體或健康者，處三年以下有期徒刑、拘役或
                          一千元以下罰金。
